臺灣臺中地方法院臺中簡易庭小額民事判決
111年度中小字第3664號
原      告  林淑君  
訴訟代理人  吳中偉  
被      告  林柏賢  

上列當事人間請求給付租金等事件，本院於民國111年8月30日言
詞辯論終結，判決如下：
    主      文
被告應給付原告新臺幣36,093元。
訴訟費用新臺幣1,000元，由被告負擔。
本判決得假執行。
    事實及理由
壹、程序事項
一、訴狀送達後，原告不得將原訴變更或追加他訴，但擴張或減
    縮應受判決事項之聲明者，不在此限，民事訴訟法第255條
    第1項第3款定有明文。本件原告起訴聲明請求㈠被告應將坐
    落臺中市○○區○○路0段000號6樓之2房屋（下稱系爭房屋）全
    部遷讓返還原告。㈡被告應給付原告新臺幣（下同）7,000元
    ，並自民國111年1月21日起至遷讓房屋之日止，按月給付原
    告14,000元。嗣於民國111年7月26日言詞辯論期日當庭減縮
    聲明為：被告應給付原告36,093元。並陳明因被告已自系爭
    房屋遷離，本件僅剩金錢請求等語（見本院卷第81至85頁）
    。核原告前開訴之聲明之變更，為訴之聲明之減縮，於法並
    無不合，依前揭規定，應予准許。
二、簡易事件因訴之變更或一部撤回，致其訴之全部屬於民事訴
    訟法第436條之8第1項之範圍者，承辦法官應以裁定改用小
    額程序，並將該簡易事件報結後改分為小額事件，由原法官
    依小額程序繼續審理；同一地方法院適用簡易程序審理事件
    事務分配辦法第7條第3項定有明文。本件原告變更訴之聲明
    如前所述，致其訴之全部屬於民事訴訟法第436條之8第1項
    之範圍，依前揭說明，應改適用小額程序，本院已於111年7
    月26日言詞辯論期日當庭裁定改行小額程序（見本院卷第82
    頁），並依小額程序繼續審理，併此敘明。
貳、實體事項　　
一、原告主張：被告前於110年10月20日向原告承租系爭房屋，
    並簽訂房屋租賃契約書（下稱系爭租約），兩造約定租賃期
    間為不定期，於系爭租約第3條約定，租金係依被告承租期
    間長短定每月之租金（租期越長，月租金越低），而其中第
    3條第3款約定自簽約交屋日起至，超過3個月租期月付，每
    月租金14,000元。另第4條約定押金為14,000元；系爭租約
    第5條第2項約定水費、電費、網路費由承租人即被告負擔。
    詎料被告自111年1月21日起停付租金，原告代理人依系爭租
    約第17條催告，而被告仍未給付，原告因此依約終止系爭租
    約。而被告於111年2月23日遷離系爭房屋並未告知原告，原
    告於111年3月17日收到管委會轉告，始知水公司通知拆表，
    並於111年3月18日請鎖匠開鎖進入屋內，方知被告已遷離系
    爭房屋後，收回系爭房屋。是被告實際承租系爭房屋應係3
    個月以上，未逾6個月，依系爭租約第3條約定，每月租金應
    為14,000元。而自110年10月21日至111年3月17日為止，被
    告僅給付租金21,000元，及押租金14,000元，扣除原告已給
    付之租金及押租金後，被告應給付之租金及終止租後相當租
    金之不當得利金額應為33,500元。另系爭房屋於111年1月水
    費371元、111年3月水費423元、拆表後接電費400元、拆表
    期設備維持費24元、110年12月電費705元、111年2月電費67
    0元，合計2,593元，依系爭租約第5條之約定，應由被告負
    擔。合計被告應負擔之租金、水電費用為36,093元。爰依系
    爭及不當得利之法律關係，提起本件訴訟等語，並聲明：如
    主文第1項所示。
二、被告則以：有次對方向我要租金，那個時間是當日沒有錯，
    但是早上七點多就LINE我，要我下午就要付租金，害我無法
    好好睡覺休息。我於今年過年後就搬走了，現在原告跟我要
    這些錢，我覺得不合理。我還有一個月的租金沒有給原告，
    再加上前次的押金，在扣掉七千元，我可以不要，我只願意
    支付我的水費、電費，其他費用我無法支出。今天假如法官
    有個房子租給人家，別人有一、二個月沒有繳納房租，你是
    否會去催討？對方只有1 月20那次跟我要房租跟我聯絡後，
    就沒有再聯絡我了，直到我搬走之後，對方都沒有動作。我
    的誠意我願意付出幫我繳納的水費、電費，被拆表的費用，
    押金1萬4000元部份我也捨棄了。我願意再付給對方3千多元
    。
三、得心證之理由：
    原告主張之事實，業據提出與其陳述相符之系爭租約、建物
    所有權狀影本、授權書、催告通知書、照片（見本院卷第23
    至37頁）、水費收據、電費收據等件（見本院卷第97至91頁
    ）為證，而被告雖以前詞置辯，惟被告既自承確有未繳房租
    經原告催繳之情形，且被告於111年2月23日遷離系爭房屋後
    ，亦未通知原告及繳回系爭房屋及鑰匙，原告於被告遷離後
    至111年3月18日收回房屋前，實無法實際管領系爭房屋，自
    難認為被告此部分之辯解有據。而兩造係於110年10月21日
    簽訂系爭租約，至原告取回系爭房屋，係3個月以上未滿6個
    月，是依系爭租約第3條之約定，原告請求以每月14,000元
    計算月租金，應屬有據。而自110年10月21日至111年3月17
    日為止，被告僅給付租金21,000元，及押租金14,000元，為
    兩造所不爭執，是以每月租金14,000元計算，原告主張扣除
    原告已給付之租金及押租金後，被告應給付之租金及終止租
    後相當租金之不當得利金額應為33,500元，應屬有據。另被
    告對於水費及電費部分之2,593元部分並未爭執，應可認為
    原告此部分之主張有據。是原告得請求之金額應為36,093元
    （計算式：33,500元+2,593元＝36,093元）。從而，原告依
    系爭租約及不當得利之法律關係，請求被告給付如主文第1
    項所示之金額，為有理由，應予准許。
四、本件係適用小額程序所為被告敗訴之判決，依民事訴訟法第
    436條之20規定，應依職權宣告假執行。
五、依民事訴訟法第436條之19第1項、第78條規定，本件訴訟費
    用額確定為1,000元（即裁判費1,000元）。
中　　華　　民　　國　　111 　年　　9 　　月　　27　　日
                          臺灣臺中地方法院臺中簡易庭
                                  法　官　張清洲
以上為正本，係照原本作成。
如不服本判決，應於送達後20日內，以判決違背法令為理由，向
本院提出上訴狀並表明上訴理由（上訴理由應表明一、原判決所
違背之法令及其具體內容；二、依訴訟資料可認為原判決有違背
法令之具體事實），如於本判決宣示後送達前提起上訴者，應於
判決送達後20日內補提上訴理由書（須附繕本）。並應繳納上訴
費新臺幣壹仟伍佰元，如未繳納，依民事訴訟法施行法第9 條之
規定，認當事人明知上訴要件有欠缺，逕以裁定駁回其上訴。
中　　華　　民　　國　　111 　年　　9 　　月　　27　　日
                                  書記官  陳慧津